# 求助陈版代持的股份支付问题

提问人：嫂嫂自重 时间：2016-11-21 23:56:44
A公司为拟挂牌新三板的企业，B公司为上市公司，为关联企业 A公司的最大股东为B公司董事长，B公司董监高中有人在A公司担任董事职务但账面未领取薪酬 A公司在整体变更前，大股东将注册资本5%按面值转让于B公司心腹（未在A公司任职，表面不属于股份支付），但是按照面值进行的转让不具有合理性，仅为代持。（实为该公司挂牌项目的主办保代、同时在A、B公司担任董事的人，以及其他在A公司任职的人） 在这种情况下，是否需要确认为股份支付？如果由代持5%股份的人以及转让该股份的股东出具不存在代持的说明函，说明不存在代持；并由股东进行兜底。或者由第三方律师出具法律意见。能否作为不确认股份支付的依据 因为如果确认为股份支付，将涉及到很隐晦的法律问题，上市公司董事不能在关联企业领取薪酬、还有保代也不能在主办签字项目中持有股份。

回答人：chenyiwei
这种做法有较大的合规性风险。如果隐瞒代持和股份支付事项，则低价转让无法获得合理解释，一旦深究，将被认定为申报材料有虚假记载、误导性陈述和重大遗漏，以及股权结构不清晰、保代持股的利益冲突等问题，成为挂牌的障碍，也影响B公司运作的规范性。因此请务必谨慎处理。 从会计角度，当然还说希望能从会计视角完整、恰当地反映出该股份支付事项。